【裁判字號】    98,台上,1996
【裁判日期】    980409
【裁判案由】    強盜等罪
【裁判全文】
最高法院刑事判決            九十八年度台上字第一九九六號
上  訴  人  甲○○
上列上訴人因強盜等罪案件，不服台灣高等法院台南分院中華民
國九十七年十二月二十三日第二審判決（九十七年度上訴字第一
一七九號；起訴案號：台灣嘉義地方法院檢察署九十六年度偵字
第七一七九號），提起上訴，本院判決如下：
    主  文
上訴駁回。
    理  由
一、強盜部分：
按刑事訴訟法第三百七十七條規定：上訴於第三審法院，非以判
決違背法令為理由不得為之；是提起第三審上訴，應以原判決違
背法令為理由，係屬法定要件；如果上訴理由書狀並未依據卷內
訴訟資料具體指摘原判決不適用何種法則或如何適用不當，或所
指摘原判決違法情事顯與法律規定得為第三審上訴理由之違法情
形不相適合時，均應認其上訴為違背法律上之程式，予以駁回。
本件原判決維持第一審論處上訴人甲○○共同於夜間侵入住宅，
攜帶兇器強盜罪刑（處有期徒刑九年）部分之判決，駁回上訴人
就該部分在第二審之上訴，已詳敘其調查證據之結果及證據取捨
認定之理由；所為論斷，均有卷存證據資料可資覆按。從形式上
觀察，原判決該部分並無採證或認定事實違背經驗法則、論理法
則、理由不備、理由矛盾、不適用法則、適用法則不當或其他違
背法令之情形。又上訴人於第一審及原審之審判期日，俱未提及
有「不在場證明」，且對於審判長所詢「尚有何證據請求調查」
一節，均答稱：「沒有」（見第一審卷第九四頁、原審卷第六八
頁）。上訴人就原判決關於強盜部分之上訴意旨，並未指出原審
究係有何具體證據未予調查，僅泛稱原審未依其在第一審所述而
調查其之「不在場證明」，指摘原審有應於審判期日調查之證據
未予調查之違背法令云云，顯非依據卷內訴訟資料具體指摘原判
決有何違背法令之情形；核與法律規定得為第三審上訴理由之違
法情形，不相適合。應認上訴人就原判決關於強盜部分之上訴為
違背法律上之程式，予以駁回。
二、詐欺部分：
按刑事訴訟法第三百七十六條所列各罪之案件，經第二審判決者
，不得上訴於第三審法院，法有明文。又上訴未聲明為一部者，
視為全部上訴，同法第三百四十八條第一項亦有明定。上訴人不
服原判決，於民國九十八年一月二十三日提起第三審上訴，其上
訴狀並未聲明僅對原判決關於強盜部分提起上訴，應視為對詐欺
部分亦提起上訴。查上訴人與曾瑞展（另案判處罪刑確定）共同
接續以不正方法由自動付款設備取得他人之財物犯行，經原判決
維持第一審論處上訴人刑法第三百三十九條之二第一項不正利用
自動付款設備詐欺罪刑（處有期徒刑十月）之判決，駁回上訴人
該部分之第二審上訴，核屬刑事訴訟法第三百七十六條第一款之
案件，依上開說明，既經第二審判決，自不得上訴於第三審法院
。又上開不得上訴於第三審法院之規定乃法律之明文，要不因原
判決正本誤載「如不服本判決，應於收受送達後十日內向本院（
指原審法院）提出上訴書狀」字樣而受影響。上訴人對原判決關
於詐欺部分提起上訴，顯為法所不許，應予駁回。
據上論結，應依刑事訴訟法第三百九十五條前段，判決如主文。
中    華    民    國  九十八  年    四    月    九    日
                      最高法院刑事第七庭
                          審判長法官  林  永  茂
                                法官  吳  昆  仁
                                法官  蘇  振  堂
                                法官  蕭  仰  歸
                                法官  林  立  華
      本件正本證明與原本無異
                                      書  記  官
中    華    民    國  九十八  年    四    月   十三   日
                                                     m


司法院資訊處製作；財團法人民間司法改革基金會備份。
